【裁判字號】    90,上訴,134
【裁判日期】    900131
【裁判案由】    傷害致死
【裁判全文】
臺灣高等法院高雄分院刑事判決                      九十年度上訴字第一三四號
    上訴人即被告  乙○○
    上訴人即被告  甲○○
右上訴人因傷害致死案件，不服臺灣屏東地方法院八十九年度訴字第四０七號中華民
國八十九年十月九日第一審判決（起訴案號：臺灣屏東地方法院檢察署八十九年度偵
字第三九０六、三八八九號），提起上訴，本院判決如左：
        主  文
上訴駁回。
        事  實
本審記載事實與第一審判決書所記載相同，茲引用之。
        理  由
按提起上訴，應自判決送達後十日內為之，刑事訴訟法第三百四十九條定有明文，本
件上訴人即被告乙○○、甲○○均係於民國八十九年十月十三日，收受原審法院判決
之送達，有送達證書可稽（參臺灣屏東地方法院刑事卷宗第一一一、一一二頁），茲
竟遲至同年十一月三日，始具狀向臺灣屏東地方法院提起上訴，此有刑事上訴狀一份
在卷為證，是本件上訴已逾十日期間，按之上開規定，顯屬違背法律上之程式，應由
本院依同法第三百六十七條前段、第三百七十二條，不經言詞辯論，判決如主文。
中    華    民    國         九十       年      一      月    三十一    日
                              臺灣高等法院高雄分院刑事第六庭
                                  審判長法官  王憲義
                                        法官  范惠瑩
                                        法官  張意聰
右正本證明與原本無異。
如不服本判決，應於判決送達後十日內向本院提出上訴狀，其未述理由者並應於提
出上訴狀後十日內向本院補提理由書（應附繕本)。
                                      書記官  林慧美
中    華    民    國         九十       年      二      月      二      日
                                                                      Ｈ
附件
臺灣屏東地方法院刑事判決                          八十九年度訴字第四七號
    公  訴  人  臺灣屏東地方法院檢察署檢察官
    被      告  乙○○  男二十六歲（民國○○○年○月○○○日生）
                        住屏東縣內埔鄉○○村○○路二六號（在押）
                        身分證統一編號：Ｔ一二一四四二三號
    被      告  甲○○  男三十一歲（民國○○○年○月○日生）
                        住屏東縣內埔鄉○○村○○路二八號（在押）
                        身分證統一編號：Ｔ一二一四五七號
    被      告  王建志  男三十二歲（民國○○○年○月○日生）
                        住屏東縣內埔鄉○○村○○路三二號（在押）
                        身分證統一編號：Ｔ一二二七八七三五號
    共      同
    指定辯護人  本院公設辯護人謝弘章
右被告等因傷害致死案件，經檢察官提起公訴（八十九年度偵字第三九○六號、三八
八九號），本院判決如左：
    主  文
乙○○、甲○○、王建志共同傷害人之身體，因而致人於死，乙○○、甲○○各處有
期徒刑柒年貳月；王建志處有期徒刑柒年陸月。
    事  實
一、緣乙○○、甲○○與王建志三人，於民國八十九年六月二十四日下午七時許，共
    至屏東縣內埔鄉○○村○○路二六號潘街仔住處飲酒聊天，潘聖連與其妻呂小玉
    亦受潘街仔所邀至該處同飲，席間乙○○、甲○○二人與潘聖連言語上即迭起衝
    突，乙○○、甲○○已然心生不滿。迨翌日（即同年月二十五日）凌晨四時許，
    復因潘聖連欲起身離去並強令呂小玉隨同返家，乙○○、甲○○及王建志三人見
    狀遂認潘聖連酒後鬧事，竟共同基於傷害之犯意連絡，將潘聖連帶至上址處所前
    馬路邊，聯手毆打潘聖連，並由王建志掀開路旁水溝蓋，共同將潘聖連之頭部塞
    入水溝內接續毆打，致潘聖連受有頭顱內左側硬腦膜下血腫及胸部瘀青等傷害；
    潘聖連被毆受傷後回家即昏睡不醒，同年月二十六日下午六時許，呂小玉驚覺有
    異始送醫急救，而延至同年月二十九日上午十一時不治死亡。
二、案經呂小玉訴由屏東縣警察局內埔分局移送及台灣屏東地方法院檢察署檢察官簽
    分偵查起訴。
    理  由
一、訊據被告乙○○、甲○○二人坦承有於右揭時地飲酒聊天時與被害人潘聖連言語
    衝突，且認被害人酒後鬧事心生不滿遂加以毆打，並使被害人因傷致死之事實不
    諱。另訊之被告王建志固坦認被害人係遭毆致死之事實，然矢口否認其有何傷害
    致死之犯行，辯稱：是時要送被害人返家，不知乙○○、甲○○二人為何毆打被
    害人，乙○○、甲○○二人毆打被害人時，伊尚且盡力阻擋，並未毆打被害人，
    亦無掀開路旁水溝蓋云云。經查，右揭事實，業據告訴人呂小玉迭於警、偵及本
    院審理時陳稱一致，核與證人潘街仔於警訊中所述情節大致相符。而被告王建志
    確於上揭時地與被告乙○○、甲○○二人聯手毆打被害人之事實，亦據被告王建
    志於警訊中及本院審理初訊時坦認綦詳，核與被告乙○○、甲○○二人於警、偵
    及本院初訊所稱與被告王建志三人共同毆打被害人等情一致。是被告甲○○、乙
    ○○嗣於本院審理時改稱不知其他被告有無毆打被害人云云，應係迴護之詞，無
    足為被告王建志有利之認定。至被告王建志另稱，其於警訊時坦認係因酒醉失言
    云云。然本件案發於八十九年六月二十五日凌晨四時許，被告王建志則於八十九
    年六月二十九日始為警通知製作筆錄，既非案發當時訊問，焉有酒醉失言之理。
    參以被告王建志於警訊及偵查中均坦認掀開水溝蓋用以嚇唬被害人之事實（參八
    十九年六月二十九日警訊筆錄及八十九年度相字第四一五號卷第五十六頁），是
    其嗣於本院審理時空言辯稱並未掀開水溝蓋云云，亦不足採。再者倘被告所稱欲
    送被害人返家，並未加入毆打且極力阻擋被告乙○○、甲○○二人毆打被害人為
    真，又何需掀開路邊水溝蓋嚇唬被害人，是其此部分所辯，亦係卸責之詞，不予
    採信。綜上，洵堪認定被告王建志與被告乙○○、甲○○二人聯手毆打被害人之
    事實。次查本件經檢察官督同法醫相驗、解剖並送請法務部法醫研究所鑑定死因
    ，結果認：死者遺體經解剖後發現硬腦膜下腔血腫，死者遭人毆打後顱內靜脤已
    經破裂，甚至少量顱內血腫已形成，等到家人發現意識昏迷，無法叫醒時，顱內
    已形成大塊硬腦膜下腔血腫，死亡原因為頭部外傷，合併顱內硬腦膜下腔出血，
    合併原因為重度脂肪肝病變。死亡方式為他殺，有勘驗筆錄、相驗屍體證明書、
    驗斷書及法務部法醫研究所（８９）法醫所醫鑑字第０七九八號鑑定書等件在卷
    可憑。是被害人係遭毆打致顱內硬腦膜下腔出血死亡應足認定。雖被告三人不滿
    被害人酒後態度而聯手毆打被害人，衡情應無置之於死之殺人犯意，然被告三人
    共同毆打復挾塞被害人入路邊水溝，其等應能預見對被害人之生命有一定之危險
    ，而潘聖連確因此而喪命，因而被告三人傷害致死之犯行亦堪認定。
二、核被告三人所為，均係犯刑法第二百七十七條第二項前段之傷害致死罪。被告三
    人就上揭犯行間，有犯意之聯絡，行為之分擔，俱為共同正犯。茲審酌被告三人
    細故共同毆打被害人之犯罪動機、目的、手段、被害人受傷致死之情節、被害人
    罹患重度脂肪肝病變為加重因子、被告乙○○、甲○○二人坦認犯行，犯後態度
    良好、被告王建志否認犯行，犯後態度不佳等一切情狀，量處如主文所示之刑。
據上論斷，應依刑事訴訟法第二百九十九條第一項前段，刑法第二十八條、第二百七
十七條第二項前段，判決如主文。
本案經檢察官潘國威到庭執行職務。
中      華      民      國     八十九     年      十     月      九     日
                                       臺灣屏東地方法院刑事第二庭
                                                  法  官  林昌義
右正本證明與原本無異。
對於本判決如有不服應於收受送達後十日內向本院提出上訴書狀上訴於台灣高等法院
高雄分院並按他造當事人之人數附具繕本。
                                                 書記官   丁廣飛
中      華      民      國     八十九     年      十     月      九     日
附錄本判決論罪之法條：
刑法第二百七十七條
傷害人之身體或健康者，處三年以下有期徒刑、拘役或一千元以下罰金。
犯前項之罪因而致人於死者，處無期徒刑或七年以上有期徒刑；致重傷者，處三年以
上十年以下有期徒刑。


司法院資訊處製作；財團法人民間司法改革基金會備份。
